【裁判字號】    98,上訴,1127
【裁判日期】    980707
【裁判案由】    強盜
【裁判全文】
臺灣高等法院臺中分院刑事判決        98年度上訴字第1127號
上  訴  人
即  被  告  己○○
                    （現羈押於臺灣臺中看守所）
上  訴  人
即  被  告  戊○○
                    （現羈押於臺灣臺中看守所）
上  訴  人
即  被  告  乙○○
                    （現羈押於臺灣臺中看守所）
上列三人共同
指定辯護人  郭博益  本院公設辯護人
上  訴  人
即  被  告  甲○○  男  35歲.
                    身分證統一.
                    住基隆市○.
                    居台中市○.
                    （現羈押於臺灣臺中看守所）
選任辯護人  宋永祥律師
選任辯護人  蔡其龍律師
上列上訴人因強盜案件，不服臺灣彰化地方法院98年度訴字第28
8號中華民國98年4月7日第一審判決（起訴案號：臺灣彰化地方
法院檢察署97年度偵字第10368號、98年度偵字第354號），提起
上訴，本院判決如下：
    主  文
上訴駁回。
    事  實
一、己○○曾因偽造有價證券案件，經臺灣臺中地方法院以92年
    度訴緝字第642號判決，處有期徒刑1年10月確定，於民國（
    下同）95年1月27日縮短刑期假釋出監，於95年6月20日未經
    撤銷假釋，以已執行完畢論；甲○○曾因竊盜案件，經本院
    以88年度上易字第2082號判決，處有期徒刑1年2月確定，復
    因竊盜案件，經臺灣臺中地方法院以89年度易字第3141號判
    決，處有期徒刑10月確定，另因懲治盜匪條例案件，經本院
    以89年度上訴字第1033號判決，處有期徒刑7年6月，經上訴
    後，最高法院以89年度臺上字第7673號判決駁回上訴確定，
    經裁定應執行有期徒刑9年，於94年11月25日縮短刑期假釋
    出監，而付保護管束，於97年12月9日始假釋期滿（甲○○
    於假釋中犯本案，不構成累犯）；乙○○曾因施用第二級毒
    品案件，經臺灣高等法院以94年度上易字第1016號判決，處
    有期徒刑1年，另因施用第一、二級毒品案件，經臺灣基隆
    地方法院分別以95年度訴更一字第2號、95年度易字第174號
    判決，各處有期徒刑8月、1年確定，經減刑後應執行有期徒
    刑9月15日確定，兩案接續執行，於97年1月21日執行完畢，
    詎均不知悔改。
(一)己○○、戊○○、甲○○與乙○○（乙○○為甲○○之兄）
    共同意圖為自己不法所有，基於共同強盜取財之犯意聯絡，
    於97年11月3日凌晨，結夥四人共同謀議對丁○○強盜取財
    ，隨即由甲○○駕駛車牌號碼不詳之裕隆廠牌自用小客車，
    搭載己○○、戊○○及乙○○，於同日凌晨1時18分許，駛
    至彰化縣彰化市○○里○○路396巷52之2號丁○○住處附近
    之便利商店外，先由乙○○下車徒步至丁○○之住處外埋伏
    ，其餘3人則在便利商店外觀察丁○○是否駕車返家。後己○○於同日1時27分許，發覺丁○○駕車經過便利商店，旋
    指示戊○○速前往丁○○住處，戊○○乃於同日1時28分許
    ，持己○○所交付客觀上可作為兇器使用之開山刀1把（未
    扣案，業已滅失），跑進永芳路，惟戊○○因不熟悉該處而
    走錯路，在遠處觀看之己○○發覺後，隨即指示甲○○駕車
    附載伊，於同日1時29分許駛入永芳路靠近戊○○，由己○○向戊○○指示通往丁○○住處之正確路線後，甲○○將車
    輛停在丁○○住處附近之巷口，留在車內把風並等待接應，
    己○○則離開車子，步行至丁○○住宅附近的排水溝旁把風
    等待。戊○○於同日1時30分許，跑步抵達丁○○之住處，
    與已在場之乙○○會合，靠近正在停車之丁○○，由戊○○
    持該開山刀之刀鞘，乙○○持開山刀抵住丁○○之脖子，並
    嚇稱：身上的錢交出來等語，以此脅迫方式至使丁○○不能
    抗拒，而強取丁○○所有之可背式皮包（內有現金新臺幣2
    萬元、港幣6千元）、黃金項鍊1條、黃金戒指2枚、勞力士
    廠牌手錶1只及三星廠牌SGH-i908型（黑色，序號0000000
    00000000號，搭配0000-000000號SI M卡）行動電話1支。戊○○與乙○○得手後，返回永芳路之巷口，搭乘由甲○○接
    應之車輛，於同日1時35分許駛出永芳路，惟己○○不在車
    上，遂由戊○○以其所持用之0000-000000門號行動電話，
    分別於同日1時39分許、1時41分許及1時42分許，撥打己○○所持用之0000-000000號行動電話門號，通知己○○已強
    盜得手等語，並約其在現場附近某處集合，待己○○上車後
    ，旋由甲○○駕車附載己○○、戊○○及乙○○離開。強盜
    所得財物其中之黃金項鍊1條、黃金戒指2枚、勞力士廠牌手
    錶1只，經變賣後，與強盜所得現金得款，朋分花用。
(二)嗣經丁○○報警循線查獲，於97年11月12日9時許，在臺中
    縣烏日鄉○○村○○鄰○○路○段403巷6弄15號己○○之住處
    ，扣得丁○○所有之前揭行動電話1支（無SIM卡），另於同
    日，在臺中市西屯區○○○○街89號3樓之1第A3室戊○○之住
    處，扣得戊○○犯案時所穿著之鴨舌帽1頂、上衣1件、牛仔
    褲1條及NOKIA廠牌6280型（搭配0000-000000號SIM卡）行動
    電話1支。
二、案經丁○○訴由彰化縣警察局彰化分局移送台灣彰化地方法
    院檢察署檢察官偵查起訴。
    理  由
一、程序部分：
  (一)按被告以外之人於偵查中向檢察官所為陳述，除顯有不可信
    之情況者外，得為證據，刑事訴訟法第159條之1第2項定有
    明文。偵查中對被告以外之人（包括證人、鑑定人、告訴人
    、被害人及共同被告等）所為之偵查筆錄，或被告以外之人
    向檢察官所提之書面陳述，性質上均屬傳聞證據。惟現階段
    刑事訴訟法規定檢察官代表國家偵查犯罪、實施公訴，依法
    其有訊問被告、證人及鑑定人之權，證人、鑑定人且須具結
    ，而實務運作時，檢察官偵查中向被告以外之人所取得之陳
    述，原則上均能遵守法律規定，不致違法取供，其可信度極
    高，職是，被告以外之人前於偵查中已具結而為證述，除反
    對該項供述得具有證據能力之一方，已釋明「顯有不可信之
    情況」之理由外，不宜以該證人未能於審判中接受他造之反
    對詰問為由，即遽指該證人於偵查中之陳述不具證據能力。
    又刑事訴訟法第159條之1第2項所定得為證據之被告以外之
    人於偵查中向檢察官所為之陳述，包括共同被告非以證人身
    分於偵查中向檢察官所為之陳述，係有關被告以外之人於檢
    察官偵查中所為之陳述如何得為證據能力之規定。故本件證
    人即被告己○○、戊○○、乙○○，於檢察官偵查中經具結
    之陳述，其等未曾提及檢察官在偵查時有不法取供之情形，
    被告甲○○及其辯護人復未釋明上開證人之陳述有顯不可信
    之情況，依上說明，上開證人於偵查中經具結之證言自均具
    有證據能力。
  (二)按被告以外之人於審判外之言詞或書面陳述，除法律有規定
    者外，不得作為證據。被告以外之人於審判外之陳述，雖不
    符前四條之規定，而經當事人於審判程序同意作為證據，法
    院審酌該言詞陳述或書面陳述作成時之情況，認為適當者，
    亦得為證據。當事人、代理人或辯護人於法院調查證據時，
    知有第159條第1項不得為證據之情形，而未於言詞辯論終結
    前聲明異議者，視為有前項之同意，刑事訴訟法第159條之1
    、第159條之5分別定有明文。經查，證人即被害人丁○○於
    警詢時之證述及以下所引贓物認領保管單、通聯紀錄等書證
    ，為傳聞證據，然檢察官、被告及其辯護人均知該等證據資
    料為傳聞證據不得做為證據，且均未於本院言詞辯論終結前
    聲明異議，自應視為同意該等證據資料為本案之證據，本院
    審酌上開證據資料之作成或取得，並無不法或不當之情況，
    認以之為本案之證據為適當，故應認有證據能力。
  (三)卷附蒐證翻拍照片、扣案之證物等，非屬供述證據，無傳聞
    法則之適用，與本案待證事實具有關連性，係自監視錄影畫
    面翻拍所得照片，及由警員查扣之證物，無證據證明係公務
    員違法取得或製作之物，自得採為證據。
二、犯罪事實之認定：
    訊據上訴人即被告（以下稱被告）己○○、戊○○、乙○○
    於本院均矢口否認有上揭強盜取財犯行，被告己○○辯稱伊
    未叫人去搶被害人丁○○，只是要教訓被害人而已云云；被
    告戊○○辯稱伊只是要教訓被害人而已；被告乙○○辯稱伊
    並未持刀脅迫被害人交出財物，而是被害人自己交付的云云
    ；被告甲○○則於偵、審中始終否認上揭犯行，辯稱伊不知
    情云云。經查：
  (一)被告己○○、戊○○、乙○○於原審審理時均坦承前揭各自
    分擔部份之強盜犯行，所供述之犯罪時間、地點、手法亦大
    致相符。且上開犯罪事實，業據告訴人丁○○於警詢時證述
    明確，復有彰化縣警察局彰化分局搜索扣押筆錄、扣押物品
    目錄表、扣押物品收據、贓物認領保管單、現場查獲照片、
    監視器翻拍照片（含「1103強盜案調獲案發前後疑似作案人
    、車擷取影像」及「97年11月3日5時8分許在臺中市○○○○
    街89號大樓門口」之監視影像）、案發現場照片、通訊監察
    譯文、0000 -000000號、0000-000000號及0000-000000號行
    動電話門號通聯紀錄及基地臺位置（含紙本及電磁紀錄）等
    在卷可憑，並有前揭扣案物可考，足認被告己○○、戊○○
    及乙○○於原審所為之自白與事實相符。
  (二)又觀之「1103強盜案調獲案發前後疑似作案人、車擷取影像
    」監視影像，涉案之車輛及嫌疑人出現在監視範圍內之順序
    ，與被告戊○○所陳述之犯案經過相符，足認被告戊○○之
    陳述為真實。又被告戊○○、乙○○、己○○及甲○○均已
    坦承確實於案發當日，由甲○○駕駛汽車搭載被告戊○○、
    乙○○及己○○到告訴人丁○○家附近。而被告己○○所持
    用之0000-000000號行動電話門號與被告戊○○所持用之000
    0-000000號行動電話門號，於97年11月3日1時39分許至1時
    42分許間，確實有通話紀錄，核與被告戊○○證稱：伊於案
    發後撥打電話通知被告己○○前來集合等語相符，且該段期
    間內，被告己○○與戊○○所使用之前揭門號之基地臺位置
    相同，顯然被告己○○與戊○○於該段時間內所處之位置相
    距不遠。
  (三)證人己○○於原審結證稱：「（97年11月3日凌晨，是何人
    提議要去丁○○的住處行搶？）我有說到丁○○這個人很有
    錢，因為我們從小認識，但是我一開始沒有說要搶他。乙○○是有提議要去搶丁○○，我也當場贊成。（乙○○提議時
    ，現場還有何人在場？）乙○○是在我烏日家附近就說好要
    去行搶，當時我們四個人都在場，甲○○開車載我們從烏日
    到彰化，也是他開車載我們回去。（乙○○提議行搶的時候
    ，有無人表示反對？）沒有。」等語（原審卷第190頁背面
    、第191頁），參以證人戊○○於原審證稱：「（檢察官問
    ：請求提示97年度偵字10368號卷筆錄50頁最後一個問題，
    你在偵訊時所供稱的「甲○○對本案應該知情」的內容是否
    實在？）對，是這樣沒錯。（檢察官問：請求提示鈞院98年
    2月6日筆錄最後一個問題，你在該日所供述內容是否實在？
    ）對於『刀子是己○○拿給我的，己○○有在車上將如何作
    案有告知我們三人』等語是正確的。（檢察官問：己○○在
    車上跟你們三個人說，是那三個人？)我和甲○○、乙○○
    兄弟。」等語（原審卷第187頁背面、第188頁）。可知，被
    告四人於被告己○○之住宅附近即已共同謀議對被害人強盜
    取財，且在出發至被害人丁○○途中，被告己○○亦指導其
    餘被告如何作案。又被告己○○於原審供稱作案之開山刀係
    伊所有，伊在伊家附近交給乙○○。被告戊○○亦同時供稱
    刀子是己○○在烏日他家附近天橋下交給我與乙○○。（原
    審卷第197頁），則被告甲○○身為駕駛，衡諸常理，當無
    未見其餘被告攜帶該刀上車之理。再者，被告己○○於原審
    另以證人身分證稱：「（當時整個犯案過程，你是與誰討論
    ？）那時我是打甲○○的電話，但是到底是誰接的電話我也
    搞不清楚，因為我們很少聯絡，常常我們講電話講了很久之
    後對方才告訴我他是乙○○。我所使用的電話號碼是000000
    0000號。」（提示0000000000號通聯紀錄，97年11 月2日凌
    晨一時左右你是否有多次撥打甲○○的0000000000號？）是
    的」等語（原審卷第192頁）。而被告甲○○於原審98年2月
    19日準備程序中坦承其持用之0000-000000號行動電話門號
    ，平常並由其使用該門號之行動電話（原審卷第118頁），
    且查0000-000000號行動電話與被告己○○所持用之0000-00
    0000號行動電話門號，於案發前一日即97年11月2日有密集
    通聯，且參照0000-000000號行動電話門號於該段期間內之
    基地臺位置在臺中縣烏日鄉○○路○段288號5樓，此有上開
    通聯紀錄可稽（彰警分偵0000000000號卷第84、85 頁），
    足見被告甲○○於該段時間內，曾至被告己○○住處（臺中
    縣烏日鄉○○村○○鄰○○路○段403巷6弄15號）附近，則被
    告己○○與甲○○顯然熟識，衡以被告乙○○係透過其弟即
    被告甲○○始認識被告己○○，此業據證人即被告己○○、
    乙○○分別證述明確，而證人即被告己○○亦於原審證稱伊
    大約在犯案前一個月左右才認識被告乙○○，其與被告乙○○很少往來，只是偶而電話聯絡（原審卷第192頁），證人
    即被告乙○○於本院亦證稱伊跟被告己○○見過二、三次面
    （本院卷第176頁），可知，被告己○○應較熟識被告甲○○，則被告己○○應係找較熟識之被告甲○○討論犯本案過
    程，始符常理，且被告己○○既曾與被告甲○○、乙○○兄
    弟見過面，並曾電話聯繫過，當能區別渠等二人之聲音，豈
    有經通話一段時間後，始由對方告知其身分之理，是證人即
    被告己○○上述所證常常我們講電話講了很久之後對方才告
    訴我他是乙○○云云，違反常理，並不可採。據上，足認被
    告己○○於97年11月2日即與被告甲○○討論本案犯案過程
    無訛。參以被告甲○○確於翌日即案發日凌晨一時二十分許
    ，接應其他共犯往返台中與彰化市犯罪地，亦足認被告甲○○與其餘被告有犯意聯絡，並分擔部分犯行。被告甲○○辯
    稱伊不知情云云，即非可採。
  (四)被告己○○雖於警詢、偵訊中曾供稱本案做案人數，包括伊
    僅3人云云（他字第1534號卷第12頁、第79~80頁，偵字第10
    368號卷第57頁）。上開所述與其於原審之供述即有不一致
    ，且本件強盜取財案件確為被告四人所共犯，已如上述，是
    被告己○○於警詢、偵訊中所為上述供述，顯與事實不符，
    自不可採。
  (五)另被告己○○於警詢供稱：我收到15萬之後，我拿新台幣5
    萬元，其他10萬元我交給戊○○，戊○○收到10萬元現金後
    將前交給該年籍不詳之男子，該男子就當場數約3萬5千元給
    戊○○」，於偵訊供稱：「我分到5萬元及手機，搶得的東
    西我們3人一起去台中市○○路賣掉，項鍊及金牌、戒指都
    賣掉了，賣得約15萬元，有搶到人民幣3200元，也換成新台
    幣，剩下10萬元我拿給戊○○，我有看到對方拿給戊○○3
    萬5千元」，嗣於原審則稱：「賣掉項鍊、手錶、戒指，總
    共15萬元，還不包括現金。賣掉東西之後回到車上，我拿了
    7萬元，隔天分2萬元給戊○○，所以乙○○、甲○○扣掉開
    銷後得款共6萬餘元，現金部分我分得4千元」等語，其就強
    盜所得財物如何分贓，前後所述固不一致。惟被告戊○○於
    原審，被告乙○○於本院均不否認各自分得贓款，且贓款之
    分配係犯罪後始發生，故被告己○○上開所述縱有歧異，亦
    不影響本件犯罪事實之認定。本件被告乙○○請求傳訊證人
    即被害人丁○○及被告己○○之女兒，戊○○請求傳訊證人
    即被害人丁○○，以證明被告等只是要教訓被害人而已，並
    非要對被害人行搶之事實。然本件被告四人確係對被害人丁○○持刀強盜取財，業據上揭事證分述認定如上述，且被害
    人丁○○於警詢業就伊遭受強盜取財之過程詳述明確，而被
    告乙○○、戊○○於警詢均坦承犯下本案，並無片語隻字辯
    稱渠等僅前往教訓被害人而已，顯然，被害人丁○○於警詢
    之證述屬實，本院因認無傳訊之必要。被告甲○○之辯護人
    請求本院傳訊證人即被告己○○、戊○○作證，然本院審酌
    渠等已於原審以證人身分就本案證述綦詳，且經進行交互詰
    問，故無再傳訊之必要，附此敘明。
  (六)綜上所述，足認被告己○○、戊○○、乙○○於本院所辯及
    否認上揭犯行，被告甲○○否認上揭犯行，均係卸責之詞，
    要不可採。本件事證明確，被告四人犯行，堪以認定。
三、論罪科刑部分：
  (一)按強盜罪所施用之強暴、脅迫手段，袛須足以壓抑被害人之
    抗拒，使其喪失意思自由為己足，縱令被害人無實際抗拒行
    為，仍於強盜罪之成立，不生影響（最高法院86年度臺上字
    第4503號判決意旨參照）。是被告乙○○持刀，抵住丁○○
    之脖子，公然為強取被害人財物之行為，當時戊○○則持刀
    鞘，時值深夜時分，顯係以不對等之人員與兇器壓制被害人
    之自由意思，被害人確已陷於不能抗拒之程度無誤，縱被害
    人當場並無明顯之抵抗行為，仍不影響強盜罪之成立。
  (二)再按刑法第321條第1項第3款所「攜帶兇器而犯之者」，係
    以行為人攜帶兇器為其加重條件，此所謂兇器，其種類並無
    限制，凡客觀上足對人之生命、身體、安全構成威脅，具有
    危險性之兇器均屬之，且祇須犯罪時攜帶此種具有危險性之
    兇器為已足，並不以攜帶之初有行兇之意圖為必要（最高法
    院79年度臺上字第5253號判例要旨可供參照）。查被告乙○○等人所為上開強盜犯行時，所持之刀子一把，係屬金屬材
    質、質地堅硬，客觀上足為對人之生命、身體、安全構成威
    脅之兇器無訛。
  (三)按強盜之共犯，無論事後曾否分贓，與犯罪之成立無關；刑
    法上之強盜罪，以施用強暴、脅迫等手段而奪取或使人交付
    財物為構成要件，在場把風，固非實施強盜罪構成要件之行
    為，但其夥同行劫，如係為自己犯罪之意思而參與，則雖僅
    擔任把風而未實行劫取財物，仍應依共同正犯論科；刑法分
    則或刑法特別法中規定之結夥二人或三人以上之犯罪，包括
    在場共同實施或在場參與分擔實施犯罪之人，最高法院分別
    著有21年上字第203號、24年上字第2868 號、76年臺上字第
    7210號判例可考。再按刑法上所謂結夥三人以上係指有共同
    犯罪之故意，結為一夥而言，把風行為，在排除犯罪障礙，
    助成犯罪之實現，在合同意思範圍內分擔犯罪行為之一部，
    並非單純之同謀共同正犯，故仍應計入結夥之內，最高法院
    著有92年臺上字第2770號判決可資參照。
  (四)本案被告己○○及甲○○既有到犯罪現場附近，並均持有行
    動電話以聯繫犯罪之進行狀況，一有突發狀況並可隨時支援
    、通報，應屬擔任現場把風接應之行為，而在場分擔犯罪行
    為之一部，並非單純之同謀共同正犯，自應計入結夥之內。
    是核被告己○○、戊○○、甲○○及乙○○所為，均係犯刑
    法第330條第1項、第321條第1項第3、4款之結夥三人以上攜
    帶兇器強盜罪。被告4人間有犯意聯絡及行為分擔，為共同
    正犯。被告己○○及乙○○有如犯罪事實欄所載犯罪前科，
    曾受有期徒刑之執行完畢，有台灣彰化地方法院檢察署署刑
    案資料查註紀錄表、台灣高等法院被告前案紀錄表附卷可參
    ，渠等於前案執行完畢後5年以內故意再犯有期徒刑以上之
    罪，為累犯，均應依刑法第47條第1項規定，加重其刑。被
    告戊○○於上訴中指稱伊坦承犯行，有悔悟之心，犯後態度
    良好，請求依刑法第59條規定酌予減刑。然查強盜罪非僅侵
    害被害人之財產法益，亦侵害其個人自由，足以嚴重影響社
    會治安，故強盜犯行並不足以引起社會一般人之同情，該犯
    罪之行為要無依刑法第59條減刑之餘地。是被告戊○○所請
    ，尚有未合，自不予准許，附此敘明。扣案之NOKIA廠牌628
    0型（搭配0000-000000號SIM卡）行動電話1支，為被告戊○○所有供犯罪聯絡用之物，業據被告戊○○供明在卷，應依
    刑法第38條第1項第2款、第3項規定宣告沒收。其他扣案物
    品褲子、衣服、帽子各一件，均為戊○○之日常使用衣物，
    非本案犯罪所用之物，另被告等犯案所用之開山刀一把及其
    他行動電話，已滅失或不知去向而未扣案，為避免將來執行
    之困難，爰不另為沒收之諭知。原審認被告四人罪證明確，
    而依上開規定予以論罪，復審酌被告己○○為本件強盜案之
    主謀，犯後於警詢及偵訊期間，雖坦承自己犯案部分事實，
    惟為迴護其他共犯，堅稱僅有三人一同前往參與犯行，而不
    願供出真實詳細始末，於警、偵期間犯後態度不佳，本應從
    重量刑，惟念其在案件移審原審後，己○○已坦承四人共同
    參與強盜之所有細節及犯行，公訴人對己○○求處有期徒刑
    9年，稍嫌過重；被告戊○○為下手強盜之人，然其素行尚
    佳，犯後坦承全部犯行，據實供述犯案經過，毫無避重就輕
    或匿飾增減犯罪案情真象，犯後態度良好，足見其頗有悔改
    之意，公訴人對戊○○求處有期徒刑7年6月，亦稍嫌過重；
    被告甲○○曾犯懲治盜匪條例案件，素行不良，犯後未坦承
    犯罪，飾詞卸責，仍心存僥倖，犯後態度不佳，難認其有悔
    悟之心，公訴人對甲○○求處有期徒刑8年6月，應屬適當；
    被告乙○○為持刀下手實施強盜行為之人，雖犯後坦承自己
    之犯行，然於偵查中為袒護被告甲○○，仍有部分犯行未據
    實陳述，公訴人對乙○○求處有期徒刑8年，應屬適當，暨
    渠等4人均正值青壯，不思以青壯之身及正當方式賺取所需
    ，竟以強盜手段獲取財物，渠等遵守法紀之觀念顯然相當薄
    弱，且結夥四人攜帶兇器犯強盜案，對社會秩序、人民安全
    破壞甚鉅等一切情狀，分別量處被告己○○有期徒刑八年八
    月、被告戊○○有期徒刑七年二月、被告甲○○有期徒刑八
    年六月、被告乙○○有期徒刑八年，並均諭知上開行動電話
    沒收，核其認事用法並無違誤，量刑亦堪稱妥適。被告四人
    上訴均否認罪行，指摘原判決不當，為無理由，應予駁回。
據上論結，應依刑事訴訟法第368條，判決如主文。
本案經檢察官丙○○到庭執行職務。
中    華    民    國    98    年    7     月    7     日
              刑事第四庭  審判長法  官  洪  耀  宗
                                法  官  劉  登  俊
                                法  官  許  文  碩
以上正本證明與原本無異。
如不服本判決應於收受送達後十日內向本院提出上訴狀，其未敘
述上訴之理由者並得於提起上訴後十日內向本院補提理由書（均
須按他造當事人之人數附繕本）「切勿逕送上級法院」。
                                書記官  郭  蕙  瑜
中    華    民    國    98    年    7     月    7     日


司法院資訊處製作；財團法人民間司法改革基金會備份。
